【裁判字號】    92,裁,769
【裁判日期】    920612
【裁判案由】    補習及進修教育法
【裁判全文】
最  高  行  政  法  院  裁  定                    九十二年度裁字第七六九號
    抗  告  人  甲○○○
右抗告人因與相對人臺中縣政府間補習及進修教育法事件，抗告人不服中華民國九十
一年五月二十九日臺中高等行政法院九十一年度訴字第一七九號裁定，提起抗告，本
院裁定如左︰
    主  文
原裁定廢棄，發回臺中高等行政法院。
    理  由
一、本件抗告意旨略謂：抗告入係於民國九十一年九月二十六日以訴願書向相對人提
    出訴願，符合訴願法第十四條之規定。相對人於九十年十月五日以九十府社教社
    字第二七五四二五號函行文抗告人，要求抗告人依訴願法第五十八條規定繕具訴
    願書，應屬訴願法第六十二條「受理訴願機關認為訴願書不合法定程式，而其情
    形可補正者，應通知訴願人於二十日內補正」之問題，抗告人於九十年十月二十
    二日繕具「訴願書補充理由書」予相對人，亦符合訴願法第六十二條之規定；相
    對人九十年十一月二日九十府教社字第三○○四四三號函中「說明：依據抗告人
    九十年十月二十二日訴願書辦理」等語，顯然誤解抗告人上述提出訴願之過程事
    實，致易招致原審法院誤解，將抗告人自承之「十月二十二日提出『訴願書補充
    理由書』誤解為「抗告人始向被告機關提起訴願」。又依行政院及各級行政機關
    訴願審議委員會審議規則第八條之規定：「對於訴願事件，應先為程序上之審查
    ，其無應不受理之情形者，再進而為實體上之審查」，本案經教育部訴願審議委
    員會兼主任委員范巽綠及委員董保城等多人實體審查在案，對抗告人之提出訴願
    未逾法定不變期間認定應無疑義。綜觀上述抗告人確實依法於法定提起訴願期間
    內提出訴願至為明確，原審裁定不察，逕行駁回抗告人之訴，於法有違。為此，
    請廢棄原審裁定，發回原審法院等語。
二、經查，原審係以：本件抗告人因補習及進修教育法事件，係於九十年八月二十九
    日收受相對人九十年八月二十七日九十府教字第二四一九六九號之處分書。計其
    提起訴願之期間，應自九十年八月三十日起算，扣除在途期間三日，至九十年十
    月二日即已屆滿（原至九十年十月一日屆滿，該日為中秋節，為國定假日，順延
    一日）。抗告人遲至九十年十月二十二日始向相對人提起訴願，其訴願已逾法定
    不變期間，訴願決定予駁回，理由雖有不同，結論並無二致。抗告人復對之提起
    行政訴訟，顯非合法為由，裁定駁回抗告人之訴，固非無見。惟按訴願人在第十
    四條第一項所定期間向訴願管轄機關或原行政處分機關作不服原處分之表示者，
    視為已在法定期間內提起訴願。但應於三十日內補送訴願書，訴願法第五十七條
    定有明文。依抗告人提出相對人九十年十月五日九十府教社字第二七五四二五號
    函所示，抗告人係於同年九月二十六日向原行政處分機關之相對人提出申請書，
    申請撤銷原處分，即抗告人在同年十月二日法定期間屆滿前已為不服原處分之表
    示，視為已提起訴願，抗告人隨即於同年十月二十二日向相對人補送訴願書，符
    合前揭三十日內補送訴願書之規定，即符合訴願法第五十七條之規定，訴願受理
    機關教育部為實體審究，駁回抗告人之訴願，於法並無不合。原審法院以抗告人
    未於法定期間內提起訴願為由，未為實體審理，即以抗告人之訴不合法，而駁回
    抗告人在原審之訴，自有違誤，抗告人執此指摘，求為廢棄，為有理由。
據上論結，本件抗告為有理由，爰依行政訴訟法第二百七十二條、民事訴訟法第四百
九十二條第二項，裁定如主文。
中    華    民    國    九十二      年      六        月     十二       日
                    最 高 行 政 法 院  第 四 庭
                                審 判 長 法  官      廖  政  雄
                                         法  官      趙  永  康
                                         法  官      林  清  祥
                                         法  官      鍾  耀  光
                                         法  官      姜  仁  脩
右  正  本  證  明  與  原  本  無  異
                                         法院書記官  莊  俊  亨
中    華    民    國    九十二      年      六        月      十三      日


司法院資訊處製作；財團法人民間司法改革基金會備份。
